臺灣嘉義地方法院刑事判決　　　　　　　　　　　　九十三年度簡上字第一九號
　　上　訴　人　甲○○
　　即　被　告
　　選任辯護人　吳宏輝律師
右被告因妨害自由案件，上訴人不服本院簡易庭九十三年嘉簡字第六四五號中華民國
九十三年七月三十日第一審簡易判決（聲請簡易判決處刑案號：臺灣嘉義地方法院檢
察署九十三年度偵字第三九三八號），提起上訴，本院管轄之第二審合議庭判決如左
：
    主  文
上訴駁回。
    事  實
一、涂慶山為涂丙○之兄，緣二人平日即因坐落嘉義縣中埔鄉○○○段第二六之六地
    號土地之糾紛，感情不睦，詎涂慶山竟基於恐嚇之故意，於民國九十三年一月二
    十一日上午九時許，至其妹涂秀蓁位於同鄉頂埔六十五之十號住處，向涂秀蓁稱
    ：「圓仔 (指涂秀蓁)，妳向妳弟弟 (指涂丙○)說，如果土地要那麼霸，要砍他
    的腳筋。」等語，請涂秀蓁轉告涂丙○，以此加害涂丙○身體之事，恐嚇涂丙○
    ，嗣經涂秀蓁轉告涂丙○後，致涂丙○心生畏懼，足生危害於涂丙○之安全。
二、案經涂丙○之妻乙○○訴請臺灣嘉義地方法院檢察署檢察官偵查後聲請簡易判決
    處刑。
    理  由
一、訊據上訴人即被告涂慶山矢口否認右揭犯行，辯稱：伊係請涂秀蓁轉告涂丙○，
    兄弟間不要太計較，並沒有說要砍涂丙○的腳筋，本件係涂秀蓁與涂丙○共謀陷
    害伊等語。經查，右揭事實，業據告訴人涂丙○之妻乙○○於偵查時指訴綦詳，
    證人涂秀蓁、證人即被害人涂丙○亦分別於偵查時及本院審理時結證明確，而證
    人涂秀蓁為被告及被害人之親姊妹，與被告亦素無嫌隙，衡情應無偏袒被害人，
    而構陷上訴人之情，其證言應屬可信。又被告於本院審理時自承其於本案發生前
    ，曾因用水問題毆打被害人涂丙○，顯見，被告與被害人二人之感情不睦，已演
    變為肢體衝突之暴力相向，是證人涂丙○於本院審理時證稱，被告恫稱上開言詞
    ，已使其心生畏懼等語，足供採信。參以，被害人於事發後，曾暗中錄製其與涂
    秀蓁等人之對話，經本院勘驗該錄音帶內容為：「丙○（指涂丙○）：太平仔要
    怎樣處理？二姐（指涂秀蓁）：叫三兄（指被告）拿三十萬，叫他不要出面，太
    平要處理就好。我是聽三哥向我說的，我沒聽到太平仔講。丙○：慶山怎樣講？
    二姐：三哥這樣說，我就這樣向你說。．．．．．．。二姊媳婦：我媽的意思是
    說太平叫阿舅準備三十萬叫「孩子」跟你抽後腳筋。丙○：太平實在殘忍。二姐
    ：三十萬他沒說，太平說的。太平說他要發落，叫他不要出面，有人教他準備二
    、三十萬，太平要處理，這是三哥跟我說的。」等語無訛，此有錄音帶一捲、錄
    音帶譯文及本院勘驗筆錄各一份，足證被告確曾以「砍被害人腳筋」之事，透過
    涂秀蓁恐嚇被害人。證人涂秀蓁雖事後否認曾有如上開錄音帶譯文之談話，惟上
    開譯文已經本院勘驗屬實，證人涂秀蓁於偵查及本院審理時亦明確證述：被告曾
    至其住處為上開恐嚇之話語，是證人涂秀蓁此番否認，諒因其於錄音帶中之談話
    內容，已明確指稱另他人之姓名，其恐自身安全受影響，始陳稱未於事後有如錄
    音帶內容之談話，而此益徵證人涂秀蓁並非與被害人涂丙○合謀共同誣陷被告，
    否則其就錄音帶中不利於被告之談話內容，應不致加以否認，是被告以前開情詞
    置辯，顯係卸責之詞，諉無可採。本件事證明確，被告犯行堪以認定，應予依法
    論科。
二、核被告所為，係犯刑法第三百零五條之恐嚇危害安全罪。原審以被告犯有恐嚇危
    害安全罪，判處拘役五十日，如易科罰金，以三百元折算一日，認事用法並無不
    不當，量刑亦稱妥適。被告上訴意旨，空言否認犯行，指摘原判決不當，為無理
    由，本院自應予駁回。
據上論斷，應依刑事訴訟法第四百五十五條之一第一項、第三項、第三百六十八條，
判決如主文。
本案經檢察官周靜妮到庭執行職務。
中      華      民      國      九十三    年      十一    月    二十六  日
                                臺灣嘉義地方法院刑事第六庭
                                    審判長法官  林信旭
                                          法官  曾宏揚
                                          法官  蘇姵文
右正本證明與原本無異。
本件不得上訴。
中      華      民      國      九十三    年      十一    月    二十六  日
                                        書記官  尹玉琪
附錄本案論罪法條
中華民國刑法第三百零五條
以加害生命、身體、自由、名譽、財產之事，恐嚇他人致生危害於安全者，處二年以
下有期徒刑、拘役或三百元以下罰金。
